【裁判字號】    99,抗,257
【裁判日期】    990329
【裁判案由】    定應執行刑
【裁判全文】
臺灣高等法院臺中分院刑事裁定           99年度抗字第257號
抗  告  人
即  受刑人  甲○○
上列抗告人因聲請定應執行之刑案件，不服臺灣南投地方法院中
華民國99年2月12日裁定（99年度審聲字第103號），提起抗告，
本院裁定如下：
    主  文
抗告駁回。
    理  由
一、抗告人即受刑人（下稱抗告人）甲○○抗告意旨略以：抗告
    人經原審97年度審投交簡字第169號判處有期徒刑4月確定，
    已執行完畢，另案98年度審交易字第39號判處有期徒刑9月(
    抗告狀誤載為有期徒刑1年)，其情形顯失公平，且抗告人肇
    事當時就已自首承認過失，二罪合併應從輕量刑，依刑法第
    62條前段規定減輕刑責。為此，依法提起抗告，請求撤銷原
    裁定等語。
二、按刑法第50條規定，裁判確定前犯數罪者，併合處罰之。數
    罪併罰，有二裁判以上者，依刑法第51條之規定，定其應執
    行之刑，同法第53條定有明文。如「二裁判以上數罪，縱其
    中一部分已執行完畢，如該數罪尚未全部執行完畢，因與刑
    法第54條，及司法院院字第1304號解釋所謂僅餘一罪之情形
    有別，自仍應依刑法第53條之規定，定其應執行之刑。」又
    「定應執行之刑，應由犯罪事實最後判決之法院檢察官聲請
    該法院依法裁定之，不能因犯罪之一部分所科之刑業經執行
    完畢，而認檢察官之聲請為不合法，予以駁回。至已執行部
    分，檢察官於指揮執行時應如何處理？係另一問題，應由檢
    察官於指揮執行時扣除之，與定應執行刑之裁定無涉。」此
    有最高法院81年度臺抗字第464號、82年度臺抗字第313號、
    88年度臺抗325號裁定意旨可資參照。是以，裁判確定前所
    犯之數罪，依法應併合處罰，有二裁判以上者，應依法定其
    應執行刑，縱其中一部分刑罰已執行完畢者亦同，先此敘明
    。
三、經查：
(一)本件抗告人甲○○因違背安全駕駛致交通危險罪等罪，經臺
    灣南投地方法院先後判處如原審裁定附表所示之刑，均分別
    確定在案。嗣經檢察官聲請定其應執行之刑，原審法院審核
    之後，認合於數罪併罰之要件，乃依刑事訴訟法第477條第1
    項、刑法第53條、第51條第5款規定，裁定定應執行有期徒
    刑1 年，經核並無違誤。
(二)抗告人指臺灣南投地方法院97年度審投交簡字第169號判處
    有期徒刑4月即原裁定附表編號1部分，已經執行完畢一節，
    係檢察官於指揮執行原裁定所定應執行之刑時，應如何扣抵
    之問題，與是否合於定應執行刑之要件無涉。抗告人認此部
    分判決已經執行，即不得再定應執行之刑，顯有誤會。
(三)另抗告人所指臺灣南投地方法院98年度審交易字第39號案件
    即原裁定附表編號2部分，其於肇事當時已自首承認過失云
    云，惟此非屬本件定應執行刑案件審酌之範圍，況該案之判
    決中就此已有論述，並依自首減輕其刑。抗告人以此爭執原
    裁定不當，亦無可採。
(四)綜上所述，原審法院依檢察官之聲請，就被告所犯如原裁定
    附表所示二罪，定其應執行之刑，並無違誤。抗告人誤解法
    律之規定，仍以前詞為由，提起本件抗告，其抗告並無理由
    ，應予駁回。
四、據上論斷，應依刑事訴訟法第412條，裁定如主文。
中    華    民    國    99    年    3    月    29    日
            刑事第十一庭  審判長法  官  郭  同  奇
                                法  官  陳  慧  珊
                                法  官  洪  曉  能
以上正本證明與原本無異。
不得再抗告。
                                書記官  林  明  冬
中    華    民    國    99    年    3    月    29    日

司法院資訊處製作；財團法人民間司法改革基金會備份。
